# 求助陈版，公司存在多项商誉（现金产生单元有重合且为整个公司），如何进行商誉减...

提问人：hyharper 时间：2019-04-12 12:17:57
陈版好，历史上，公司陆续收购 A、B、C 并产生了对应的四项商誉。其中收购的 A、B 与公司进行了全面的整合，实行业务统一管理，因此商誉减值测试时，现金产生单元为整个公司。C 则有单独的现金产生单元，为整个公司一部分资产组。针对以上情况，有如下理解：
1 、整个公司的收益法折现金额应当是与 A+B+C+ 长期资产价值进行比较，而不是 A+B+长期资产价值进行比较。
2 、A、B的现金产生单元实际是包含 C 的现金产生单元的。那么：
情况一：如果 AB的现金产生单元（即整个公司现金流）发生了减值，而 C的未减值，那么，按 AB 的账面价值比例分别减 AB，而不减C。
情况二：如果 C 的现金产生单元发生减值，而 AB 的未减值，则 C 减值，而 AB 不减值。
情况三：如果 AB，C 的现金产生单元均发生减值，则先减 C，用减完后的C+A+B+ 长期资产账面价值与整个公司现金流折现金额进行比较，差额按 A、B 的账面价值比例分别减值 A、B。
不知以上理解是否正确？不正确之处应当如何处理呢？烦请陈版予以指正，感谢！

回答人：chenyiwei
“A、B 的现金产生单元实际是包含 C 的现金产生单元的” 如何理解？现金产出单元（资产组）之间不应是包含关系？或者考虑引入资产组组合的概念？

提问人：hyharper 时间：2019-04-13 12:22:01
陈版好，不好意思没有表达清楚。A、B 的现金产生单元是整个公司，而 C的现金产生单元只是公司的一条业务线。

回答人：chenyiwei
C 是一个独立的公司，并运营独立的资产组？与 A、B的资产组不应重合？